臺灣士林地方法院交通事件裁定　96年度交聲字第1296、1297號
原處分機關　交通部公路總局臺北區監理所蘆洲監理站
異　議　人
即受處分人　乙○○
上列受處分人因違反道路交通管理處罰條例案件，對於交通部公
路總局臺北區監理所蘆洲監理站民國96年7 月31日所為之處分（
原處分案號：北監蘆字第裁46-C00000000號、北監蘆字第裁46-C
00000000號），聲明異議，本院裁定如下：
    主  文
異議駁回。
    理  由
一、按汽車（依道路交通管理處罰條例第3 條第8 款規定，包括
    機器腳踏車）駕駛人，行經有燈光號誌管制之交岔路口闖紅
    燈者，處新臺幣（下同）1,800 元以上5,400 元以下罰鍰，
    並記違規點數3 點。又汽車駕駛人，駕駛汽車有違反道路交
    通管理處罰條例之行為，經交通勤務警察或依法令執行交通
    稽查任務人員制止時，不聽制止或拒絕停車接受稽查而逃逸
    者，除按各該條規定處罰外，處3,000 元以上6,000 元以下
    罰鍰，並記違規點數1 點，道路交通管理處罰條例第53條第
    1 項、第60條第1 項、第63條第1 項第1 款、第3 款分別定
    有明文。
二、原處分意旨略以：異議人乙○○所有之JUF-061 號重機車，
    於民國96年6 月1 日上午8 時25分許，在淡金路9 號橋路口
    處，經臺北縣政府警察局淡水分局賢孝派出所執勤員警逕行
    舉發「闖紅燈」及「闖紅燈經警攔停，不聽制止仍駕車行駛
    」之違規行為，分別依道路交通管理處罰條例第53條第1 項
    、第60條第1 項規定，各處罰鍰1,800 元及3,000 元，並依
    同條例第63條第1 項第3 款、第1 款規定，各記違規點數3
    點、1 點。
三、異議意旨略以：從員警舉發的照片看來，異議人並未超速或
    行駛快車道，更未闖紅燈。又距員警舉發異議人闖紅燈不遠
    處有支路口監視器（如附件三之3） ，若異議人真有闖紅燈
    情形，為何不將此監視器的照片拿出來，即可一目了然云云
    。
四、經查：
    (一)異議人乙○○所有之上開重型機車於前揭時、地，行經有
      燈光號誌管制之交岔路口闖紅燈，及違反處罰條例之行為
      ，拒絕停車接受稽查而逃逸之違規事實，業據證人即舉發
      本件員警甲○○到庭結證稱：因為本案是伊第一次逕行舉
      發，所以有印象。伊是執行八點到十點定點的告發勤務，
      當時騎乘警用機車要去開單時，受處分人在賢孝所所轄九
      號橋，從淡水往三芝方向，伊是在對向停等紅燈，看到受
      處分人從九號橋過來闖紅燈，就迴轉過去要攔停受處分人
      ，一開始受處分人不知道伊在追他，但當時車流量不大，
      伊有追到受處分人和他靠的很近，跟他說他闖紅燈並請他
      停車，同時也有按喇叭，但受處分人一開始不理伊，後來
      伊跟得很近，但受處分人不停車，還說上班要遲到沒空理
      警察，就繼續往三芝方向騎去，因為伊已經追了快三公里
      ，到了別所轄區，伊覺得不應該繼續追下去。異議狀附件
      二照片是在九號橋下個路口十號橋處有監視器，所以拍到
      這二張照片，照片左邊的那個人就是伊，右邊是受處分人
      ，這二張照片是要證明當時受處分人確實有違規，而且伊
      也有在追受處分人。受處分人闖過來時還是紅燈，伊迴轉
      過去要其停車時還是紅燈，伊可以確認受處分人通過停止
      線時還是紅燈，因為伊迴轉過去時都還是紅燈，而且當地
      路口很大，紅燈時間很長等語明確（見本院96年10月22日
      訊問筆錄第2 頁至第3 頁）。衡諸證人甲○○與異議人互
      不相識，亦無仇怨，復到庭具結為以上之證述，應無甘冒
      偽證重罪而設詞誣陷異議人之理，且證人所證本件逕行舉
      發之經過事實，具體明確，顯非一般憑空捏造證詞可擬，
      是其所言證詞應屬可信。再者，異議人對於異議狀附件二
      照片中穿著白色上衣之人即為其本人乙節已坦承不諱，益
      見異議人確有前揭違規行為，堪予認定。
    (二)又本件異議人雖辯稱為何不調取異議狀附件三之三照片監
      視器之照片云云。惟就此證人甲○○則證稱：異議人提出
      之異議狀附件三之三即九號橋附近裝設之監視器是照路面
      ，而不是照路口，而且方向與受處分人行經方向相反，而
      當地民眾沒有裝設監視器等語（見同上筆錄第3 頁）。至
      於本件除證人甲○○之證詞外，固無另以錄影或照相等方
      式所拍攝之車輛違規錄影帶或照片可資證明，惟一般警員
      執行交通勤務，依法並未要求就上開闖紅燈及駕車逃逸等
      違規事項必須錄影或拍照存證，且因此等違規情事均發生
      於一剎那之間，除非於案發當時恰有預先錄影或擺設可供
      緊急照相之設備，否則要求值勤警員或舉發機關緊急錄影
      或照相，並須以此為證，顯於執行勤務之實況甚有困難。
      職是，本院審酌本件違規情形既已經證人即舉發員警甲○
      ○於本院訊問時到庭具結以擔保其供述之真實性，且其所
      證情節，並無不合常理或矛盾之處，其所為證詞業已清楚
      證述異議人騎乘前揭機車，於上開時、地確有闖紅燈及拒
      絕停車接受稽查而逃逸之交通違規情事，況且異議人亦無
      法舉出任何積極證據以證明證人甲○○有任何誣陷或違法
      舉發之事實，自不能單以本件未錄影或拍照存證即否定異
      議人違規之事實，是異議人執此爭辯，並無足採。
五、綜上所述，異議人所有之前開重型機車確有在前揭時、地，
    行經有燈光號誌管制之交岔路口闖紅燈及違反處罰條例之行
    為，拒絕停車接受稽查而逃逸之違規行為，從而，原處分機
    關依道路交通管理處罰條例第53條第1 項、第60條第1 項之
    規定，各裁處異議人罰鍰1, 800元及3,000 元，並依同條例
    第63條第1 項第3 款、第1 款規定，各記違規點數3 點、1
    點，核無違誤，本件異議人之異議為無理由，應予駁回。
據上論斷，應依道路交通案件處理辦法第19條，裁定如主文。
中　　華　　民　　國　　96　　年　　10　　月　　31　　日
                  交通法庭法  官    許碧惠
以上正本證明與原本無異。
如不服本裁定，應於裁定送達後5 日內，向本院提出抗告狀。
                          書記官    徐仁豐
中　　華　　民　　國　　96　　年　　10　　月　　31　　日
